【裁判字號】    97,訴,1259
【裁判日期】    980318
【裁判案由】    違反毒品危害防制條例
【裁判全文】
臺灣新竹地方法院刑事判決              97年度訴字第1259號
    公  訴  人  臺灣新竹地方法院檢察署檢察官
    被      告  甲○○
上列被告因違反毒品危害防制條例案件，經檢察官提起公訴（97
年度毒偵字第1951號），本院依簡式審判程序判決如下：
    主  文
甲○○施用第一級毒品，累犯，處有期徒刑捌月。扣案之海洛因
（合計淨重伍點陸公克）沒收銷燬；另扣案之包裝袋貳個、注
射針筒壹支，均沒收。
    事  實
一、甲○○前於民國85年間，因違反肅清煙毒條例等案件，經本
    院於86年4月17日以86年度訴緝字第17號判處應執行有期徒
    刑4 年8月確定，並於90年2月21日假釋出監，嗣遭撤銷假釋
    、執行殘刑3年1月21日，迄至94年11月9日縮刑期滿執行完
    畢。
二、甲○○前於95年間，因施用毒品案件，經本院以95年度毒聲
    字第355號裁定送觀察、勒戒後，認有繼續施用毒品傾向，
    再經本院以96年度毒聲字第103號裁定施予強制戒治，嗣因
    停止戒治而出所、付保護管束，迄至97年4月3日保護管束期
    滿視為執行完畢，由臺灣新竹地方法院檢察署檢察官以97年
    度戒毒偵字第10號為不起訴處分確定。
三、甲○○仍不知悔改，復於上開強制戒治執行完畢後5年內，
    另基於施用第一級毒品海洛因之犯意，於97年10月3日下午3
    時許，在新竹市○○街29巷5號之空屋內，以注射針筒將海
    洛因注射入體內之方式，施用第一級毒品海洛因1次。嗣為
    警於97年10月3日下午3時30分許，在上址之空屋內，因形跡
    可疑而盤查，並扣得甲○○所有之海洛因2包（合計淨重5.6
    3公克、空包裝重0.75公克）；及供其施用海洛因所用之注
    射針筒1支。
四、案經新竹市警察局第一分局報請臺灣新竹地方法院檢察署檢
    察官偵查起訴。
    理  由
甲、程序部分：
    本件被告甲○○所犯施用毒品罪，係非死刑、無期徒刑、最
    輕本刑為3年以上有期徒刑之罪，被告於本院準備程序進行
    中，就被訴事實為有罪之陳述，經本院合議庭認合於刑事訴
    訟法第273條之1第1項之規定，裁定進行簡式審判程序，合
    先敘明。
乙、實體部分：
一、證據：
（一）訊據被告甲○○對於事實三所載犯罪事實，於本院準備程
      序、審理中均自白認罪，而被告為警查獲所採集之尿液（
      代號為A-239），經送台灣尖端先進生技醫藥股份有限公
      司檢驗結果，呈海洛因經人體代謝後之嗎啡陽性反應，此
      有真實姓名代號對照表、台灣尖端先進生技醫藥股份有限
      公司於97年10月15日出具之濫用藥物檢驗報告附卷可稽（
      見毒偵字第1951號偵查卷第57、58頁）。又為警查扣之白
      粉2包，經送法務部調查局檢驗結果，確係第一級毒品海
      洛因合計淨重5.63公克、空包裝重0.75公克之事實，有該
      局出具之調科壹字第09723043460號鑑定書在卷足憑（見
      本院卷第28頁）。另有被告所有、供其施用海洛因所用之
      注射針筒1支扣案可證，是認被告上開自白內容應與事實
      相符，其施用第一級毒品海洛因犯行，堪予認定。
（二）被告前於95年間，因施用毒品案件，經本院以95年度毒聲
      字第355號裁定送觀察、勒戒後，認有繼續施用毒品傾向
      ，再經本院以96年度毒聲字第103號裁定施予強制戒治，
      嗣因停止戒治而出所、付保護管束，迄至97年4月3日保護
      管束期滿視為執行完畢，由臺灣新竹地方法院檢察署檢察
      官以97年度戒毒偵字第10號為不起訴處分確定等情，有臺
      灣高等法院被告前案紀錄表、在監在押全國紀錄表在卷可
      按，被告於上開強制戒治執行完畢後5年內再犯本案施用
      第一級毒品犯行，自應依法予以論罪科刑。
二、論罪科刑
（一）核被告甲○○所為，係犯毒品危害防制條例第10條第1項
      之施用第一級毒品罪。其持有第一級毒品海洛因之低度行
      為，為施用第一級毒品海洛因之高度行為所吸收，不另論
      罪。
（二）被告有事實一所載之前案紀錄，並於94年11月9日執行完
      畢等情，有臺灣高等法院被告前案紀錄表、臺灣新竹地方
      法院檢察署刑案資料查註紀錄表附卷可佐，被告前受有期
      徒刑之執行完畢後，其於5年以內故意再犯本件有期徒刑
      以上之罪，為累犯，應依刑法第47條第1項之規定，加重
      其刑。
（三）爰審酌被告無視法令之禁止，前已因施用毒品案件，經裁
      定觀察勒戒、強制戒治後，仍施用足以導致精神障礙及生
      命危險之成癮性毒品，顯無悔改之意，兼以施用毒品所生
      危害以自戕健康為主，及其犯後坦承犯行等一切情狀，量
      處如主文所示之刑。
三、沒收
（一）扣案之海洛因（合計淨重5.63公克），核屬毒品危害防制
      條例所定之第一級毒品，應依毒品危害防制條例第18條第
      1項前段之規定，併予宣告沒收銷燬。
（二）另扣案之包裝袋2個、注射針筒1支，均為被告所有、供其
      施用海洛因所用之物，業據被告於本院供承在卷，依刑法
      第38條第1項第2款之規定，併予宣告沒收。
四、據上論斷，應依刑事訴訟法第273條之1第1項、299條第1項
    前段，毒品危害防制條例第10條第1項、第18條第1項前段，
    刑法第11條、第47條第1項、第38條第1項第2款，判決如主
    文。
本案經檢察官洪裕翔到庭執行職務。
中    華    民    國    98    年    3     月    18    日
                  刑事第四庭法    官    黃美文
以上正本證明與原本無異。
如不服本判決應於收受本判決後10日內向本院提出上訴書狀，上
訴書狀應敘述具體理由。上訴書狀未敘述上訴理由者，應於上訴
期間屆滿後20日內補提理由書狀於本院 (均須按他造當事人之人
數附繕本 )「切勿逕送上級法院」。
中    華    民    國    98    年    3     月    18    日
                            書 記 官    劉亭筠
附錄本案論罪科刑法條全文：
毒品危害防制條例第10條第1項：
施用第一級毒品者，處6月以上5年以下有期徒刑。


司法院資訊處製作；財團法人民間司法改革基金會備份。
